臺灣士林地方法院民事裁定　　　　　　96年度勞簡抗字第1號
抗　告　人　ａ○○
　　　　　　ｌ○○
　　　　　　　　　　　　之5
　　　　　　甲戊○
　　　　　　玄○○
　　　　　　地○○
　　　　　　申○○
　　　　　　　　　　　　之3
　　　　　　甲子○
　　　　　　ｂ○○
　　　　　　Ｊ○○
　　　　　　辰○○
　　　　　　甲亥○
　　　　　　甲己○
　　　　　　甲戌○
　　　　　　ｑ○○
　　　　　　甲丑○
　　　　　　甲壬○
　　　　　　Ｄ○○
　　　　　　ｅ○○
　　　　　　Ａ○○
　　　　　　　　　　　　1之3.
　　　　　　甲○○
　　　　　　ｄ○○
　　　　　　丑○○
　　　　　　ｏ○○
　　　　　　Ｚ○○
　　　　　　卯○○
　　　　　　ｔ○○
　　　　　　甲辛○
　　　　　　ｃ○○
　　　　　　巳○○
　　　　　　Ｃ○○
　　　　　　Ｇ○○
　　　　　　Ｖ○○
　　　　　　　　　　　　樓
　　　　　　ｚ○○
　　　　　　Ｓ○○
　　　　　　甲丁○
　　　　　　甲乙○
　　　　　　宙○○
　　　　　　Ｔ○○
　　　　　　辛○○
　　　　　　Ｕ○○
　　　　　　Ｉ○○
　　　　　　　　　　　　5樓
　　　　　　天○○
　　　　　　Ｂ○○
　　　　　　ｉ○○
　　　　　　未○○
　　　　　　Ｙ○○
　　　　　　ｓ○○
　　　　　　Ｍ○○
　　　　　　甲寅○
　　　　　　　　　　　　樓
　　　　　　ｙ○
　　　　　　丙○○
　　　　　　　　　　　　樓
　　　　　　Ｈ○○
　　　　　　甲庚○
　　　　　　戊○○
　　　　　　午○○
　　　　　　寅○○
　　　　　　Ｒ○○
　　　　　　亥○○
　　　　　　Ｑ○○
　　　　　　Ｌ○○
　　　　　　Ｅ○○
　　　　　　甲未○
　　　　　　ｍ○○
　　　　　　ｘ○○
　　　　　　ｕ○○
　　　　　　Ｎ○○
　　　　　　ｎ○○
　　　　　　子○○
　　　　　　甲巳○
　　　　　　戌○○
　　　　　　甲卯○
　　　　　　ｐ○○
　　　　　　甲午○
　　　　　　甲丙○
　　　　　　Ｏ○○
　　　　　　ｗ○○
　　　　　　ｇ○○
　　　　　　丁○○
　　　　　　己○○
　　　　　　ｊ○○
　　　　　　Ｗ○○
　　　　　　Ｐ○○
　　　　　　酉○○
　　　　　　宇○○
　　　　　　ｒ○○
　　　　　　庚○○
　　　　　　　　　　　　3樓
　　　　　　癸○○
　　　　　　Ｘ○○
　　　　　　甲天○
　　　　　　Ｆ○○
　　　　　　甲酉○
　　　　　　黃○○
　　　　　　甲申○
　　　　　　甲甲○
 　　　　　 乙○○
　　　　　　　　　　　　號5樓.
 　　　　　 ｈ○○
　　　　　　　　　　　　號5樓.
　　　　　　壬○○
　　　　　　甲辰○
　　　　　　ｆ○○
　　　　　　ｋ○○
　　　　　　甲地○
　　　　　　甲癸○
　　　　　　ｖ○○
兼　共　同
訴訟代理人　Ｋ○○
　　　　　　　　　　　　5樓
相　對　人　鴻運電子股份有限公司
　　　　　　　　　　　　13
法定代理人　董鼎禾
上列當事人間給付薪資事件，抗告人對於中華民國96年3 月28日
本院內湖簡易庭95年度湖勞調字第15號裁定提起抗告，本院裁定
如下：
    主  文
原裁定廢棄。
    理  由
一、按認抗告有理由者，應廢棄原裁定；又對於簡易訴訟程序第
    二審裁判之抗告程序，準用民事訴訟法第四編抗告程序之規
    定，此觀民事訴訟法第492 條前段及第436 條之2 第2 項自
    明。次按，對於無訴訟能力之人為送達者，應向其法定代理
    人為之，民事訴訟法第127 條第1 項亦有明文。因此，對於
    法人為送達，自應送達於其法定代理人。
二、原裁定意旨略以：原告（即抗告人，下稱抗告人）起訴未於
    起訴狀上載明被告公司（即相對人，下稱相對人）之真正營
    業所，致無法送達訴訟文書，經民國96年1 月9 日當庭裁定
    命其在7 日內補正，或檢附相對人之變更登記資料。然抗告
    人逾期未補正，只提出相對人法定代理人董鼎禾之戶籍謄本
    ，其訴不合法應予駁回等情。
三、抗告意旨略以：原審於96年1 月9 日當庭諭知抗告人在7 日
    內補正相對人之變更事項卡及法定代理人董鼎禾之戶籍謄本
    ，抗告人隨即在96年1 月12日補正相對人法定代理人之戶籍
    謄本。嗣抗告人赴經濟部領取相對人之變更事項卡後，發覺
    相對人之登記地址與起訴上所載地址相同，並未變更，遂致
    電原審承辦股書記官表明上情，承辦股書記官則表示抗告人
    無須再為補正。詎原審仍於96年3 月28日以抗告人未依限補
    正相對人之變更事項卡為由，裁定駁回抗告人之起訴，顯於
    法未合，爰提起抗告，請求廢棄原裁定等語。
四、經查：
  (一)抗告人於起訴狀固僅載明相對人之地址，未載明其法定代理
    人董鼎禾之住所，致原審於收受起訴狀後，依起訴狀所載相
    對人住址，對相對人送達起訴狀繕本及調解通知書，嗣因相
    對人遷移新址不明致遭退回。雖原審於96年1 月9 日當庭諭
    知抗告人在7 日內補正相對人之變更事項卡及法定代理人之
    戶籍謄本，而抗告人僅於96年1 月12日補正相對人法定代理
    人董鼎禾之戶籍謄本。然因戶籍謄本所載相對人法定代理人
    之住址，與起訴狀所載明相對人之地址並不相同，參酌上開
    對於法人送達之規定，原審仍可對相對人法定代理人之住址
    為送達，並非無法送達訴訟文書。因此，原審以此為由謂抗
    告人起訴不合程式，難認為合法。
  (二)又本件抗告人係起訴請求相對人給付薪資，由原審依民事訴
    訟法403 條第1 項第8 款之規定，進行起訴前之強制調解程
    序。縱令原審於調解程序期日，認為抗告人之起訴狀未載相
    對人之真正營業所，以致無法送達訴訟文書，亦應審酌情形
    視為調解不成立，另依職權按該事件應適用之訴訟程序繼續
    進行。因此，原審逕為駁回抗告人之起訴，亦非合法。
  (三)從而，原審以抗告人起訴不合法，裁定駁回原告之訴，應有
    違誤。抗告人請求廢棄原裁定，為有理由，原裁定應予廢棄
    。
五、依法裁定如主文。
中　　華　　民　　國　　96　　年　　8 　　月　　28　　日
                  民事第二庭  審判長法  官  鍾任賜
                                    法  官  王怡雯
                                    法  官  林政佑
以上正本證明與原本無異。
本件裁定不得抗告。
中　　華　　民　　國　　96　　年　　8 　　月　　30　　日
                                    書記官  楊錫芬
